【裁判字號】    99,簡上,195
【裁判日期】    990730
【裁判案由】    傷害
【裁判全文】
臺灣臺北地方法院刑事判決             99年度簡上字第195號
上  訴  人
即  被  告  乙○○
上列上訴人因傷害案件，不服臺灣臺北地方法院99年度簡字第10
04號，民國99年4 月27日第一審簡易判決（聲請簡易處刑案號：
99年度偵字第1994號），提起上訴，本院判決如下：
    主  文
上訴駁回。
乙○○緩刑貳年，並應向公庫支付新臺幣肆萬元。
    事  實
一、緣乙○○與甲○○原為資策會職業訓練中心同學，惟乙○○
    因甲○○於訓練期間多次出言不遜，遂心生不滿。然二人於
    民國98年12月19日下午2 時30分許，在臺北市○○區○○路
    12號7 樓典華信義會館餐廳，同赴師長喜宴，乙○○遂以有
    事商談為由約同甲○○至樓梯間，言談不順，即基於普通傷
    害之故意，徒手毆打甲○○，致甲○○受有左側顏面瘀青併
    流鼻血、腦震盪，臉、左眼、頭部及前胸挫傷等傷害。
二、案經被害人甲○○訴由臺北市政府警察局南港分局報請臺灣
    臺北地方法院檢察署檢察官偵查，聲請簡易判決處刑。
    理  由
一、訊據被告乙○○就於前揭時間、地點毆打被害人即告訴人甲
    ○○之事實，於本院審理時已自白不諱（見本院99年7 月19
    日筆錄第1、4頁），且查：
  (一)被告在前開時、地出手毆打告訴人乙節，除為被告不爭執外
    ，並經證人即告訴人於警詢、偵查中證述甚明；
  (二)告訴人於案發當日下午3 時15分前往臺北市立聯合醫院忠孝
    院區就診，經醫師診斷結果受有：左側顏面瘀青併流鼻血之
    傷勢，復於同年月23日前往臺北市立聯合醫院和平院區就診
    ，經醫師診斷結果，認其有：腦震盪、臉、左眼眶、頭部、
    前胸挫傷等傷勢等情，分別有臺北市立聯合醫院忠孝院區、
    同院和平院區診斷證明書各1 份在卷可證（見偵卷第15、31
    頁）。
  (三)是依上開證人指述內容及卷附之文書等補強證據已足資擔保
    被告於本院調查、審理中所為之上開任意性自白之真實性，
    按據刑事訴訟法第156 條之規定，自得據被告前開任意性自
    白及各該補強證據，採信被告任意、真實之自白，認本件事
    證明確，被告犯行洵堪認定，應予依法論科。
二、核被告之行為係犯刑法第277 條第1 項傷害罪。第一審判決
    被告傷害罪，審酌被告與告訴人為同學，竟僅因兩人平常相
    處不睦，案發當天又發生口角衝突，即出手毆打告訴人，造
    成告訴人身體受有多處傷害，行為可議，且犯後已坦承有出
    手毆打告訴人致傷之行為，然尚未與告訴人和解及賠償告訴
    人損失，態度難稱良好等情，再參以被告之素行、犯罪動機
    、智識程度等一切情狀，量處被告如主文所示之刑，並考量
    被告之職業、家庭經濟狀況等情，依刑事訴訟法第449 條第
    1 項、第3 項，刑法第277 條第1 項、第41條第1 項前段，
    刑法施行法第1 條之1 等規定，處拘役59日，如易科罰金，
    以新臺幣1 千元折算1 日，其認事用法及量刑均無不當，本
    件被告上訴為無理由，應予駁回。再查被告前未曾受有期徒
    刑以上刑之宣告，有臺灣高等法院被告全國前案記錄表附卷
    可稽，其因一時失慮，致犯本罪，且犯後坦承犯行，深知悔
    悟，本院認其經此次科刑教訓後，當益知警惕，應無再犯之
    虞，雖被告尚未與被害人達成和解，惟此係因告訴人已不願
    任何人提及本件，不願與被告進行任何溝通，並已於本院調
    查庭表示：就本件科刑無任何意見等語（見本院99年6 月28
    日筆錄第5 頁），而被告已陸續以電話簡訊之方式向告訴人
    表達悔悟之意等情，並有簡訊照片在卷可查，是可認本件無
    法達成和解之原因並非僅可歸咎被告一身行為，故認其所受
    宣告之刑，以暫不執行為適當，爰併均予宣告緩刑2 年，且
    為衡平本件被害環境影響狀況、被告工作收入情形，並依據
    刑法第74條第2 項第4 款之規定，徵得被告首肯，應向公庫
    支付新臺幣4 萬元，以勵來茲，而啟自新。
據上論斷，應依刑事訴訟法第455 條之1 第1 項、第3 項、第36
8 條，刑法第74條第1項、第2項第4款規定，判決如主文。
本案經檢察官蔡彥守到庭執行職務
中    華    民    國    99    年    7     月    30    日
                  刑事第四庭審判長法  官  郭惠玲
                                  法  官  李桂英
                                  法  官  李明益
以上正本證明與原本無異。
本判決不得上訴。
                                  書記官  江虹儀
中    華    民    國    99    年    7     月    30    日
附錄本案論罪科刑所適用之法條：
中華民國刑法第277條（普通傷害罪）
傷害人之身體或健康者，處3 年以下有期徒刑、拘役或1 千元以
下罰金。
犯前項之罪因而致人於死者，處無期徒刑或7 年以上有期徒刑；
致重傷者，處3 年以上10年以下有期徒刑。

司法院資訊處製作；財團法人民間司法改革基金會備份。
